臺灣板橋地方法院刑事判決　　　　　　　 94年度易字第980號
公　訴　人　臺灣板橋地方法院檢察署檢察官
被　　　告　乙○○
上列被告因竊盜案件，經檢察官提起公訴（九十四年度偵字第一
一二八六號），本院受命法官行準備程序中，被告為有罪陳述，
合議庭裁定由受命法官獨任進行簡式審判程序，本院判決如下：
    主  文
乙○○共同連續攜帶兇器竊盜未遂，累犯，處有期徒刑捌月。扣
案之手電筒貳支、六角扳手壹支（偵查卷第三十二頁較小支者）
沒收。
    事  實
一、乙○○曾因竊盜案件，經本院以九十三年度簡字第五八七八
    號判決判處有期徒刑六月確定，並於民國九十四年六月八日
    易科罰金執行完畢（構成累犯）。猶不知悔改，與徐仁發（
    另案審理）共同意圖為自己不法所有，基於竊盜之概括犯意
    聯絡，於九十四年七月三日凌晨二時許，由徐仁發駕駛車號
    七六七－ＭＬ號營業用小客車搭載乙○○，在路上找尋目標
    ，行經臺北縣板橋市○○○路上「好樂迪ＫＴＶ」，見丙○
    ○酒醉倒於路旁，由乙○○先行下車，徐仁發虛意搭載丙○
    ○返回位於臺北縣土城市之住處，見丙○○熟睡後，乙○○
    立即上車，並由乙○○在車內徒手竊取丙○○所有現金新台
    幣（下同）一千八百元、臺灣銀行及臺灣中小企銀提款卡各
    一張、三洋牌行動電話一支後，在臺北縣板橋市○○路上將
    丙○○推下車，乙○○與徐仁發竊得上述臺灣銀行提款卡後
    ，因其上記載提款密碼，復共同意圖為自己不法所有，基於
    以不正方法由自動付款設備詐取財物之犯意聯絡，推由乙○
    ○至臺北縣板橋市新埔捷運站旁之萬泰銀行自動櫃員機，輸
    入提款密碼、金額鍵，以此不正方法，冒領丙○○帳戶內存
    款五千元，致使替代萬泰銀行辦理付款業務人員之自動付款
    機陷於錯誤，而如數給付之（另六元係跨行轉帳手續費，非
    屬其等詐欺所得之財物）。乙○○得手後，將臺灣銀行及臺
    灣中小企銀提款卡各一張隨地丟棄，並將六千八百元交予徐
    仁發保管。乙○○與徐仁發二人，後於九十四年七月三日凌
    晨三時四十五分許，在臺北縣土城市○○路○段一九四號對
    面停車格旁，趁甲○○在車號ＨＶ－七三二二號自小客車內
    熟睡之際，各持手電筒一支照明，分站上開車輛二側尋覓車
    內有無值錢財物作為竊取目標，乙○○並攜帶客觀上對人生
    命、身體具有危險性可為兇器使用之六角扳手一支，著手開
    啟車門竊盜之際，隨即為巡邏員警許佳棣、鄒慶樟查獲而未
    遂，並在乙○○身上扣得其所有供竊盜所用之手電筒一支、
    六角扳手一支、在徐仁發身上起出現金六千八百元（竊盜所
    得一千八百元、利用自動提款設備詐欺所得五千元）、並扣
    得徐仁發所有供犯罪所用之手電筒一支。復於徐仁發所有車
    號七六七－ＭＬ號營業用小客車之前置物箱內起出三洋牌行
    動電話一支、腳踏板下扣得磨好之六角扳手一支、後行李箱
    查獲磨平之六角扳手二支、未磨平之六角扳手二支。
二、案經臺北縣政府警察局土城分局報告臺灣板橋地方法院檢察
    署檢察官偵查起訴。
    理  由
一、訊據被告乙○○對於上揭犯罪事實坦承不諱，核與共犯徐仁
    發於偵查中供述相符，復與被害人丙○○、甲○○於警詢中
    指述及證人許佳棣、鄒慶樟於偵查中結證證詞，互核一致，
    並有贓物認領保管單二紙、丙○○名義之臺灣銀行存摺影本
    一份為憑，被告自白核與事實相符，本件事證明確，被告犯
    行洵堪認定。
二、核被告乙○○竊取丙○○身上財物，所為係犯刑法第三百二
    十條第一項竊盜罪。按刑法第三百二十一條第一項第三款之
    攜帶兇器竊盜罪，係以行為人攜帶兇器竊盜為其加重條件，
    此所謂兇器，其種類並無限制，凡客觀上足對人之生命、身
    體、安全構成威脅，具有危險性之兇器均屬之，且祇須行竊
    時攜帶此種具有危險性之兇器為已足，並不以攜帶之初有行
    兇之意圖為必要。螺絲起子為足以殺傷人生命、身體之器械
    ，顯為具有危險性之兇器（最高法院七十九年台上字第五二
    五三號判例參照）。六角扳手為金屬製成，用力揮刺，足以
    對人之生命、身體、安全構成威脅，自屬兇器之一種，核被
    告攜帶六角扳手開啟車號ＨＶ－七三二號車門，著手竊盜之
    際，為警查獲而未遂，係犯刑法第三百二十一條第二項、第
    一項第三款攜帶兇器竊盜未遂。被告與共犯徐仁發間，就上
    開竊盜、利用自動付款設備詐取財物、攜帶兇器竊盜未遂等
    行為，有犯意聯絡、行為分擔，為共同正犯。被告持竊得之
    提款卡輸入密碼後，以不正方法由自動提款機取得財物，係
    犯刑法第三百三十九條之二利用自動付款設備詐欺罪。被告
    所犯普通竊盜既遂罪、攜帶兇器竊盜未遂罪，時間緊接，構
    成要件相同，顯係基於概括犯意所為，為連續犯，依刑法第
    五十六條規定從一重之攜帶兇器竊盜未遂罪處斷。被告所犯
    連續攜帶兇器竊盜未遂罪、利用自動付款設備詐欺罪間，有
    方法結果之牽連關係，應從一重之連續攜帶兇器竊盜未遂罪
    處斷。被告有事實欄所載之曾受有期徒刑執行完畢之情形，
    有臺灣高等法院被告全國前案紀錄表一份在卷可憑，其於五
    年內再犯本件有期徒刑以上之罪，為累犯，依刑法第四十七
    條規定遞加重其刑。被告攜帶兇器欲開啟車門，已著手於竊
    盜行為之施行，因巡邏警員查獲而未能得逞，為未遂犯，依
    刑法第二十六條規定減輕其刑，依法先加後減之。爰審酌被
    告素行、年輕力壯不思向上，甫因竊盜案件執行完畢，不知
    悔改，竟與徐仁發共同行竊、竊取財物價值不高、犯後態度
    良好等一切情狀，量處如主文所示之刑。扣案之被告所有之
    手電筒一支、六角扳手一支（偵查卷第三十二頁較小者），
    係供竊盜所用之物；又扣案之徐仁發所有之手電筒一支，係
    共犯所有，供竊盜所用之物，依共同正犯各負全部責任，均
    依刑法第三十八條第一項第二款規定宣告沒收。至於六千八
    百元及三洋牌手機一支，為被害人丙○○所有，不予宣告沒
    收。又另自車號七六七－ＭＬ號營業小客車上所起獲扣案之
    徐仁發所有之六角扳手五支，與本件犯罪行為無涉，不予宣
    告沒收。
三、末按除被告所犯為死刑、無期徒刑、最輕本刑為三年以上有
    期徒刑之罪或高等法院管轄第一審案件者外，於前條第一項
    程序進行中，被告先就被訴事實為有罪之陳述時，審判長得
    告知被告簡式審判程序之旨，並聽取當事人、代理人、辯護
    人及輔佐人之意見後，裁定進行簡式審判程序，刑事訴訟法
    第二百七十三條之一第一項定有明文。查本件被告涉犯之罪
    ，法定刑非最輕本刑為三年以上有期徒刑之罪，且被告就被
    訴事實為有罪之陳述，經告知被告簡式審判程序之旨，被告
    及公訴人對於本件改依簡式審判程序審理亦均表示無意見，
    是本院即依前揭刑事訴訟法規定，裁定本件進行簡式審判程
    序，附此敘明。
據上論斷，應依刑事訴訟法第二百七十三條之一第一項、第二百
九十九條第一項前段，刑法第二十八條、第五十六條、第三百二
十一條第二項、第一項第三款、第三百三十九條之二第一項、第
五十五條、第四十七條、第二十六條前段、第三十八條第一項第
二款，罰金罰鍰提高標準條例第一條前段，判決如主文。
本案經檢察官朱立豪到庭執行職務。
中　　華　　民　　國　　94　　年　　9 　　月　　14　　日
                  刑事第十七庭  法　官  絲鈺雲
以上正本證明與原本無異
如不服本判決應於送達後10日內向本院提出上訴狀
                                書記官　葉子榕
中　　華　　民　　國　　94　　年　　9 　　月　　14　　日
附錄本案論罪科刑法條全文：
刑法第三百二十條
意圖為自己或第三人不法之所有，而竊取他人之動產者，為竊盜
罪，處五年以下有期徒刑、拘役或五百元以下罰金。
意圖為自己或第三人不法之利益，而竊佔他人之不動產者，依前
項之規定處斷。
前二項之未遂犯罰之。
刑法第三百二十一條
犯竊盜罪而有左列情形之一者，處六月以上、五年以下有期徒刑
：
一  於夜間侵入住宅或有人居住之建築物、船艦或隱匿其內而犯
之者。
二  毀越門扇、牆垣或其他安全設備而犯之者。
三  攜帶兇器而犯之者。
四  結夥三人以上而犯之者。
五  乘火災、水災或其他災害之際而犯之者。
六  在車站或埠頭而犯之者。
前項之未遂犯罰之。
刑法第三百三十九條之二
意圖為自己或第三人不法之所有，以不正方法由自動付款設備取
得他人之物者，處三年以下有期徒刑、拘役或一萬元以下罰金。
以前項方法得財產上不法之利益或使第三人得之者，亦同。
